臺灣臺南地方法院民事判決
111年度婚字第274號
原      告  乙○○  住○○市○○區○○路0段00○0號2樓
訴訟代理人  蘇奕全律師
被      告  甲○○
上列當事人間請求離婚事件，本院於民國111年11月21日言詞辯
論終結，判決如下：
    主      文
一、准原告與被告離婚。
二、訴訟費用新臺幣3,000元由被告負擔。
    事實及理由
一、原告主張：
（一）兩造於民國71年10月31日結婚，婚後經常發生爭執，原告
      多次嘗試理性溝通、協調，被告皆不予理會，非但拒絕面
      對雙方個性及價值觀不合之事實，更長期以情緒勒索方式
      強迫原告接受其意見及想法，令原告心神耗弱，迫不得已
      於111年初搬離兩造共同住所，與被告分居，以避免對身
      心健康造成重大影響。
（二）被告向原告發送訊息經常以詩句表達，縱使原告已明確表
      達想法，被告仍置若罔聞堅持己見，兩造間嚴重缺乏溝通
      。又被告疑心病甚重，長期懷疑原告對婚姻關係不忠（原
      告否認之），進而介入原告交友狀況並藉故情緒勒索及言
      語攻擊。10年前臉書社群網站（Facebook）開始盛行，原
      告與昔日友人再度取得聯繫，雙方單純互加好友問候，不
      料被告對此大起疑心，經常對原告酸言酸語，並以「下賤
      」、「內外航髒」、「你就爛」等字眼羞辱原告，日常生
      活中只要有所不滿，便會以「你就想找別人」、「你這輩
      子心裡就沒有我！」、「什麼事情就只有我被忽略！」等
      情緒性言語謾罵原告，甚至於深夜無端大聲斥責原告，嚴
      重影響原告休息睡眠。被告行為使原告產生巨大精神壓力
      ，以致身心長年無法放鬆，若原告因焦慮而不予回應，被
      告就會轉向對原告家人發洩情緒，並表達其欲離婚，此亦
      已造成原告及家人困擾。原告數十年來面對被告不安情緒
      、訊息轟炸、言語暴力與衝突，已影響自身身心理健康，
      今實難再承受，婚姻信任基礎、相互扶持精神早已消磨殆
      盡，客觀上應認兩造婚姻確有難以維持之重大事由存在，
      原告自得依民法第1052條第1項第3款及同法條第2項之規
      定訴請離婚。
（三）並聲明：如主文第1項所示。
二、被告則以：
（一）原告於111年間搬離兩造共同住所，係攜子離家出走不歸
      ，並未與被告協議，被告主張原告應返回臺南住所同住，
      履行夫妻同居義務。
（二）原告是被告一生摯愛，被告否認對原告說出侮辱之言語，
      原告此部分主張均為虛構，請提出證據證明。
（三）原告於103年間透過臉書與其婚前交往7年之男友蔡政勳聯
      絡上，蔡政勳因工作結識其他女子而與原告分手，原告為
      此頗感受傷，被告於110年12月間發現原告與蔡政勳在臉
      書互加好友，因擔心原告而要求原告刪掉臉書，原告照辦
      後，卻又於111年3月間向蔡政勳發送臉書交友邀請之訊息
      ，且拒絕再刪除，原告對待被告之態度也漸漸變差，甚至
      欲與被告離婚，111年2月初原告即攜子離家至其胞姊陳越
      生臺北住處同住至今。
（四）綜上，兩造紛爭始於110年12月間被告發現原告臉書交友
      情形有異，而對原告百般規勸，然被告所為係出於保護兩
      造婚姻之目的，被告並無長期對原告情緒勒索，被告仍希
      望維持兩造婚姻，故請求駁回本件訴訟等語。　　　
（五）並聲明：原告之訴駁回。　　　　　　　　　
三、得心證之理由：       
（一）兩造目前婚姻關係存續中之事實，有被告個人戶籍資料1
      件在卷可按，此部分事實，首堪認定。
（二）又原告主張上情，除被告經常對原告酸言酸語，並以「下
      賤」、「內外航髒」、「你就爛」等字眼羞辱原告，日常
      生活中只要有所不滿，便會以「你就想找別人」、「你這
      輩子心裡就沒有我！」、「什麼事情就只有我被忽略！」
      等情緒性言語謾罵原告之事實外，其餘經本院依原告所提
      出之兩造、被告與原告之姊之Line對話紀錄，及被告亦自
      承原告與其昔日友人蔡政勳互加臉書好友為兩造爭執矛盾
      加劇之原因，及被告會以戲劇內容涉及外遇，以要求原告
      轉臺之方式，干涉原告在家收看戲劇之情形（見本院婚字
      卷第21至29、49、51頁）相互勾稽，足認被告確有原告所
      主張因恐懼、擔心原告出軌，即有干涉原告正常社交、甚
      至影響原告日常生活（如干涉原告所收看之戲劇內容）之
      控制行徑，及兩造婚姻確有原告主張之價值觀歧異、無法
      溝通之情形，被告並會因此轉向對原告家人發洩情緒，表
      達其欲離婚，造成原告困擾之情事存在。
（三）按夫妻之一方有民法第1052條第1項各款以外之重大事由
      ，難以維持婚姻者，夫妻之一方得請求離婚；但其事由應
      由夫妻之一方負責者，僅他方得請求離婚，為同法條第2
      項所明定。又婚姻之本質，應以夫妻雙方互相扶持共同經
      營美滿生活為目的，如夫妻一方之行為按其事由及情節在
      客觀上確屬難以維持婚姻生活者，即得依同條第2項之規
      定請求離婚，是否為難以維持婚姻之重大事由，其判斷標
      準為婚姻是否已生破綻而無回復之希望，婚姻之破綻不僅
      需一方主觀上已喪失維持婚姻之意願，且客觀上該難以維
      持婚姻之事實，須達任何人處於同一環境下，均喪失維持
      婚姻意願之程度（最高法院86年度台上字第1050號、87年
      度台上字第1304號判決意旨參照）。查被告確有原告所主
      張因恐懼、擔心原告出軌，即有干涉原告正常社交、甚至
      影響原告日常生活（如干涉原告所收看之戲劇內容）之控
      制行徑，及兩造婚姻確有原告主張之價值觀歧異、無法溝
      通之情形，被告並會因此轉向對原告家人發洩情緒，表達
      其欲離婚，造成原告困擾之情事，業經認定如前，本院認
      兩造就生活、社交及相處之觀念歧異甚深，已無繼續共同
      經營美滿生活之可能，則任何人處於此一環境，客觀上實
      難期待仍有維持婚姻之意願，依上開說明，自應認有難以
      維持婚姻之重大事由存在，且就上開離婚事由之有責程度
      ，較可歸責於被告，原告自得請求離婚。
（四）被告雖以前詞抗辯，然其辯詞，即係關於本院認屬被告控
      制原告正常社交之情形，不僅係屬可歸責於被告導致兩造
      婚姻無法維持之重大事由，並佐證兩造對於生活、社交及
      相處之觀念歧異甚深，本院自無從據此為有利於被告之認
      定。被告另以其擔任丈夫、父親均屬優良，先前工作努力
      多有獲獎，品德良好，但夫妻間因相處觀念歧異無法維持
      婚姻，並不代表任何一方有不良之品德，或生活、工作有
      何不是之處，故本院亦無從據此即認原告不得請求判決離
      婚，併此指明。
四、綜上所述，原告依民法第1052條第2項之規定，請求判決離
    婚，核屬有據，應予准許，爰判決如主文第1項所示。又民
    法第1052條所列各項離婚原因，各為不同之形成權，即不同
    之訴訟標的，並無先後順序之別，僅須其中一項符合離婚要
    件，即應准予離婚。本件原告依民法第1052條第2項訴請離
    婚既經准許，則其另依同法條第1項第3款訴請離婚，即無再
    予審究之必要，附此敘明。
五、本件事證已明，兩造其餘攻擊防禦方法及所提證據，經斟酌
    後，核與本件之結論，不生影響，爰不一一論列，附此敘明
    。
六、訴訟費用負擔之依據：家事事件法第51條，民事訴訟法第78
    條。
中　　華　　民　　國　　111 　年　　11　　月　　30　　日
                  家事法庭  法  官  游育倫
以上正本係照原本作成。
如對本判決上訴須於判決送達後20日內向本院提出上訴狀(附具
繕本)，並應繳納上訴費用。
中　　華　　民　　國　　111 　年　　11　　月　　30　　日
                            書記官 李鎧安